臺灣臺中地方法院刑事判決　　　　　　100年度簡上字第358號
上　訴　人　臺灣臺中地方法院檢察署檢察官
被　　　告　陳榮裕
上列上訴人因被告傷害案件，不服本院豐原簡易庭100年度豐簡
字第380號中華民國100年7月4日第一審簡易判決（聲請簡易處刑
案號：100年度偵字第8897號），提起上訴，本院管轄之第二審
合議庭判決如下：
    主    文
上訴駁回。
    犯罪事實
一、陳榮裕係臺中市○○區○○路646號東勢高工校車司機，於
    民國100年3月1日下午4時許，在東勢高工內，因張凱閔的車
    擋到陳榮裕的車，遂與張凱閔發生爭執。陳榮裕竟基於傷害
    之犯意，徒手拉扯、毆打張凱閔之頭部、胸部等處，致使張
    凱閔受有左臉頰挫傷、右下唇挫傷、右下巴挫傷併表淺擦傷
    、頸部挫傷併表淺擦傷、胸部挫傷併多處表淺擦傷之傷害。
    張凱閔乃前往醫院驗傷後報警處理，始悉上情。
二、案經張凱閔訴由臺中市政府警察局東勢分局報請臺灣臺中地
    方法院檢察署檢察官偵查後聲請以簡易判決處刑。
    理  由
一、訊據被告陳榮裕固坦承於上開時地與告訴人張凱閔發生拉扯
    ，惟矢口否認有何傷害犯行，辯稱：伊有與張凱閔拉扯，但
    不知道有沒有抓傷他云云。惟查，上揭犯罪事實，業據告訴
    人張凱閔於警詢時及偵查中指訴綦詳，並有東勢鎮農會附設
    農民醫院一般診斷書1紙在卷可稽。被告雖於本院以上詞置
    辯，惟被告於偵查中則係辯稱：因當時張凱閔要拉伊下車，
    伊出手阻止他，可能是出手阻止他時不慎碰到導致他受傷，
    當時也有其他人在勸架，所以也有可能是其他人拉扯的云云
    ，並不否認告訴人當時的確有受傷之事實，且被告坦承有與
    告訴人發生爭執及拉扯，而告訴人亦確受有如上所述之傷勢
    ，則倘被告並未毆打告訴人，何以告訴人之左臉頰、右下唇
    、右下巴、頸部、胸部等處均受有挫傷之傷害？而被告亦無
    法提出其他相關證人或證據以供調查，是被告空言所辯顯係
    避重就輕、事後卸責之詞，不足採信。本案事證明確，被告
    犯行洵堪認定。
二、核被告所為，係犯刑法第277條第1項之傷害罪。原審認被告
    罪證明確，依刑法第277條第1項、第41條第1項前段，刑法
    施行法第1條之1，逕以簡易判決量處被告拘役10日，如易科
    罰金，以新台幣1千元折算1日，認事用法核無違誤，量刑亦
    稱妥適。檢察官據被告請求上訴意旨略以：被告並無悔意，
    和解時惡言相向，且開庭時態度強硬，原審僅判處拘役10日
    ，難以懲治等語，指摘原判決不當。惟按「量刑輕重係屬事
    實審法院得依職權自由裁量之事項，苟已斟酌刑法第57條各
    款所列情狀而未逾越法定刑度，不得遽指為違法」（最高法
    院72年度台上字第6696號、75年度台上字第7033號判例要旨
    參照）；且在同一犯罪事實與情節，如別無其他加重或減輕
    之原因，下級審量定之刑，亦無過重或失輕之不當情形，則
    上級審法院對下級審法院之職權行使，原則上應予尊重（最
    高法院85年度台上字第2446號裁判意旨參照）。經查，本件
    之緣起，乃告訴人的車擋到被告所駕駛的校車，致被告無法
    開車，雙方遂發生口角爭執，告訴人並踹被告的車，被告始
    動手毆打告訴人，此亦為告訴人所不否認（偵卷第8頁、本
    院100年9月15日準備程序筆錄），則顯然告訴人有錯在先，
    被告雖不可動手傷人，惟亦非主動挑釁，參諸告訴人亦自承
    當時係與被告打來打去、伊有將被告推倒在地，及告訴人所
    受之傷勢為挫傷及表淺擦傷，而被告亦因此受有右手肘、右
    膝、左手、身體多處挫傷，此有診斷證明書在卷可參（惟被
    告未對告訴人提出傷害告訴），則原審量處被告拘役10日，
    衡無失輕之不當。檢察官依告訴人之請求上訴，並無理由，
    應予駁回。
據上論斷，應依刑事訴訟法第455條之1第1項、第3項、第368條
，判決如主文。
本案經檢察官劉玉媛到庭執行職務。
中    華    民    國    100  年     10   月     20    日
             刑事第十二庭  審判長法  官  郭瑞祥
                                 法  官  莊秋燕
                                 法  官  簡婉倫
以上正本證明與原本無異。
不得再上訴。
                                 書記官  黃雅青
中    華    民    國    100  年     10   月     20    日
附錄本案所犯法條全文
中華民國刑法第277條
傷害人之身體或健康者，處 3 年以下有期徒刑、拘役或 1 千元
以下罰金。
犯前項之罪因而致人於死者，處無期徒刑或 7 年以上有期徒刑；
致重傷者，處 3 年以上 10 年以下有期徒刑。